臺灣高雄地方法院民事裁定
110年度消債清字第274號
聲  請  人  曾秋香  
0000000000000000

0000000000000000

代  理  人  林宗穎律師
上列聲請人因消費者債務清理事件聲請清算，本院裁定如下：
    主  文
聲請人曾秋香自中華民國一一一年三月十六日下午四時起開始清
算程序。
命司法事務官進行本件清算程序。
    理  由
一、聲請意旨略以：伊無力清償債務，前向本院聲請清算，因未
    經前置協商程序，視其清算之聲請為法院調解之聲請，經移
    付調解程序，惟調解不成立。伊又未經法院裁定開始更生程
    序或許可和解或宣告破產，爰聲請清算等語。
二、按債務人不能清償債務或有不能清償之虞者，得依本條例所
    定更生或清算程序，清理其債務；法院開始清算程序之裁定
    ，應載明其年、月、日、時，並即時發生效力；法院開始更
    生或清算程序後，得命司法事務官進行更生或清算程序，必
    要時得選任律師、會計師或其他適當之自然人或法人1人為
    監督人或管理人，消費者債務清理條例（下稱消債條例）第
    3條、第80條前段、第83條第1項、第16條第1項分別定有明
    文。
三、經查：
  ㈠聲請人前於民國110年8月25日依消債條例具狀向本院聲請清
    算，經本院110年度消債清字第199號受理，因尚未踐行消債
    條例第151 條第1 項所定協商或調解之前置程序，依消債條
    例施行細則第42條之1 第1 項規定，視其清算之聲請為法院
    調解之聲請，乃改分案移付調解，嗣於110年10月26日調解
    不成立後再移回清算程序等情，業經本院依職權調閱上開卷
    宗核閱無訛。
  ㈡聲請人於108年度至109年度均無申報所得，名下無財產；又
　　聲請人自陳罹患雙膝退化性關節炎，自108年8月迄今無工作
　　收入，賴其配偶翁忠義每月資助8,000元生活費，另自109年
　　12月起每月領取國民年金老年年金給付每月40元，前於99年
　　6月9日領有勞保老年一次給付1,480,365元、未領取其他補
　　助或給付，成年子女未給付扶養費等情，有財政部高雄國稅
　　局108年及109年綜合所得稅各類所得資料清單及財產歸屬資
　　料清單【本院110年度消債清字第199號卷(下稱前卷)第20至
　　22頁）】、財產及收入狀況說明書（前卷第3至5頁）、債權
　　人清冊（調卷第38頁）、勞工保險被保險人投保資料表（前
　　卷第28至30頁）、個人商業保險查詢結果表【本院110年度
　　消債清字第274號卷（下稱本案卷）第55頁】、戶籍謄本
　　（前卷第31頁）、財團法人金融聯合徵信中心前置協商專用
　　債權人清冊（前卷第9至11頁）、信用報告（前卷第12至19
　　頁）、社會補助查詢表（本案卷第14至16頁）、勞動部勞工
　　保險局函（本案卷第25至26頁）、聲請人111年1月27日陳報
　　(三)狀（本案卷第75頁）、切結書（本案卷第53頁）、勞動
　　部勞動力發展署高屏澎東分署函（本案卷第17頁）、健保查
　　詢（本案卷第68頁）、高雄市政府都市發展局函（本案卷第
　　18頁）、存簿（前卷第23至27頁）、惠德醫院診斷證明書
　　（本案卷第67頁）等附卷可參。依聲請人上述工作、收入情
　　形，聲請人僅有配偶每月資助8,000元及國民年金老年年金4
　　0元，合計8,040元，可供運用。
  ㈢關於聲請人個人日常必要支出部分，聲請人主張每月支出7,0
    80元（無房屋租金）乙情。按債務人必要生活費用，以最近
    1年衛生福利部或直轄市政府所公告當地區每人每月最低生
    活費1.2倍定之，消債條例第64條之2第1項定有明文。本院
    參酌衛福部社會司所公告111年度高雄市最低生活費為14,41
    9元，1.2倍即17,303元。又聲請人陳稱居住於配偶所有房屋
    ，不用負擔房屋使用費，故於計算聲請人個人每月必要生活
    費時，應扣除房租支出所佔比例（約為24.36％）以13,088元
    為限【計算式：17,303×（1－24.36%）＝13,088】，聲請人主
    張每月必要支出約7,080元，未逾此金額，應予採計。
  ㈣綜上所述，聲請人每月生活費收入8,040元，扣除必要生活費
    7,080元後，餘960元，而聲請人目前負債總額為12,665,555
    元（本案卷第36至40頁、第27至35頁，包含：第一商業銀行
    股份有限公司、中國信託商業銀行股份有限公司），以聲請
    人每月所餘按月攤還結果，需約1099年（計算式：12,665,5
    55÷960÷12≒1099）始能清償完畢，堪認聲請人確有不能清償
    債務之情事，則聲請人向本院聲請清算，應予准許，爰命司
    法事務官進行本件清算程序。
四、依本條例第11條第1項、第83條第1項、第16條第1項，裁定
    如主文。
中　　華　　民　　國　　111 　年　　3　　 月　　16　　日
　              　民事庭　　法　官　賴寶合
以上正本係照原本作成。
本裁定不得抗告。
中　　華　　民　　國　　111 　年　　3　　 月　　16　　日
                          　書記官　胡美儀